【裁判字號】    92,易,516
【裁判日期】    920530
【裁判案由】    傷害
【裁判全文】
臺灣臺北地方法院刑事判決                          九十二年度易字第五一六號
    公  訴  人  臺灣臺北地方法院檢察署檢察官
    被      告  丙○○
    被      告  甲○○
右列被告等因傷害案件，經檢察官聲請以簡易判決處刑（九十一年度偵字第二一五
號），經本院受理後（受理案號為九十二年度簡字第五五二號），認不宜以簡易判
決處刑，本院適用通常程序判決如左：
    主      文
丙○○、甲○○共同傷害人之身體，丙○○處有期徒刑月，甲○○處拘役肆拾日，
如易科罰金均以佰元折算壹日。
    事      實
一、丙○○因得知其妻洪淑惠與設址於台北市大安區○○○路○段七十之二號三樓頂
    好人力資源管理顧問有限公司（以下稱頂好公司）之業務經理乙○○有姦情，乃
    於民國九十年九月二日下午三時三十分許，前往上址找其理論，並質問洪淑惠簽
    發新台幣三百萬元本票之原因，詎料當日下午五時許，丙○○、甲○○與洪淑惠
    依序進入頂好公司後，丙○○即與乙○○發生口角，雙方一言不合，丙○○乃先
    動手拉住乙○○之衣角，乙○○還手將蔡璋前推開後，丙○○、乙○○二人即各
    基於傷害對方身體之犯意，互相毆打、拉扯對方，甲○○見狀，旋即上前與丙○○基於普通傷害之犯意聯絡，共同以徒手及腳踢之方式毆打乙○○，致乙○○受
    有臉部零點一公分乘一公分挫傷、胸部三公分乘三公分及四公分乘一公分挫傷、
    左上肢五公分乘零點二公分挫傷、左膝三公分乘二公分挫傷、右下肢三公分乘二
    公分瘀傷、右膝三公分乘三公分挫傷、口腔內黏膜零點一公分乘一公分撕裂傷、
    頸部二公分乘零點二公分挫傷等傷害（至乙○○涉嫌傷害部分業經本院以九十一
    年度易字第一四三四號案件判處其有期徒刑三月，現上訴於台灣高等法院）。
三、案經乙○○訴由台灣台北地方法院檢察署檢察官聲請以簡易判決處刑，經本院受
    理後，認不宜以簡易判決處刑，改依通常程序審理。
    理      由
一、訊據被告甲○○矢口否認有於右揭時地與被告丙○○共同毆打告訴人乙○○之犯
    行，辯稱：我不認識告訴人，沒有理由出手打他，他們發生爭執時，我還沒有到
    場，我是在樓梯間看到被告丙○○與告訴人在拉扯云云，而被告丙○○固不否認
    有與告訴人乙○○發生拉扯之事實，惟亦否認有出手毆打告訴人，辯稱：我只有
    抓他的胸口，他的傷可能是拉扯間自己碰到的云云，惟查：
  (一)被告丙○○確實有出手毆打告訴人乙○○乙情，業據告訴人於警訊、偵查及本院
    審理中指述甚詳，且經證人丁○○於本院調查中到庭結證陳稱：當時有兩個人進
    辦公室朝告訴人的方向過去，這兩個人就是被告，被告丙○○往前衝過去踢告訴
    人並毆打他，被告甲○○他隨後往前打告訴人，告訴人被打以後擋他們往後面退
    ，告訴人被打以後有受傷，並且去驗傷等語（本院九十二年五月二十日審理筆錄
    參照），且參諸被告丙○○於本院九十一年度易字第一四三四號被告乙○○傷害
    等案件審理中出庭作證時亦陳稱：我與被告拉扯之過程中有還手打被告，被告身
    上之傷應該是我還手造成的，當時我情緒也很激動等語（參見卷附九十二年三月
    三日訊問筆錄），且被告甲○○亦於該案件中出庭證稱：我看到被告乙○○是站
    著，屁股靠在辦公桌上，丙○○身體靠在牆面，雙方都抓著對方之衣領扭來扭去
    等語（參見上開筆錄），顯見被告丙○○應確實有出手毆打告訴人無誤，此外並
    有台北市立仁愛醫院驗傷診斷書一份附卷足憑，其前開所辯，應係事後卸責之詞
    ，難以採信，被告丙○○罪證明確，其傷害犯行堪以認定。
  (二)被告甲○○雖辯稱：伊並未出手打告訴人云云，並經被告丙○○一致供稱：被告
    甲○○只有用手擋開丁○○，並未出手打告訴人，只是勸架云云，而被告甲○○
    之妹即證人洪淑惠亦證稱：我只看到我哥哥把被告跟我先生（指被告丙○○）拉
    開云云，然此核與告訴人之指述已有不符，且證人丁○○於本院審理中證稱：雙
    方毆打之經過情形是被告丙○○站在告訴人的正前方，被告甲○○在告訴人的側
    面，被告甲○○踢告訴人的大腿，我上前去擋甲○○，從頭到尾被告甲○○只有
    踢告訴人一腳等語（參見前開本院九十二年五月二十日審理筆錄），核與告訴人
    所指稱：我右下肢淤傷應該是被告甲○○造成的等語，亦大致相符，足見被告二
    人前揭所述及證人洪淑惠於另案之證詞，應分屬卸責及迴護被告甲○○之詞，委
    不足採，被告甲○○傷害部亦罪證明確，其犯行堪以認定。
二、核被告丙○○、甲○○所為，均係犯刑法第二百七十七條第一項之普通傷害罪。
    被告二人就前開傷害犯行，有犯意之連絡及行為之分擔，均為共同正犯；又被告
    丙○○於本案發生後，雖另於九十年九月二十日曾有傷害告訴人乙○○之犯行，
    並經台灣基隆地方法院基隆簡易庭於九十一年三月七日以九十一年度基簡字第五
    一號判處拘役二十日，於同年四月一日判決確定在案，有該判決書及台灣高等法
    院被告全國前案紀錄表在卷可稽，然上開案件係因被告丙○○與告訴人商談外勞
    仲介事宜時，雙方發生口角所致，與被告丙○○於九十年九月二日動手毆打告訴
    人之原因並不相同，尚難認被告丙○○於本案發生時，即有伺機於他日連續毆打
    告訴人之概括犯意，而有連續犯之裁判上一罪關係，是本件自得另為有罪之判決
    ，附此敘明。爰審酌被告丙○○前有妨害兵役前科，仍不知謹慎自持之素行、及
    犯罪動機係因其妻洪淑惠與告訴人發生姦情在先，一時情緒激動所致，被告甲○○前無犯罪前科，素行尚稱良好，係因見其妹夫遭人毆打，因情急失慮而有此犯
    行、各被告傷害告訴人之方式及情節輕重、告訴人所受傷害之程度，以及犯罪後
    均未能坦承犯行，與對方達成和解之態度等一切情狀，各量處如主文所示之刑，
    並均諭知易科罰金之折算標準。
據上論斷，應依刑事訴訟法第四百五十二條、第二百九十九條第一項前段，刑法第二
十八條、第二百七十七條第一項、第四十一條第一項前段，罰金罰鍰提高標準條例第
一條前段、第二條，判決如主文。
本案經檢察官邱舜韶到庭執行職務。
中     華     民      國      九十二     年      五      月     三十    日
                              臺灣台北地方法院刑事第九庭
                                  法  官  吳  佳  薇
如不服本判決，應於判決送達後十日內向本院提出上訴狀( 應附繕本 )。「切勿逕送
上級法院」。
「告訴人或被害人對於判決如有不服具備理由請求檢察官上訴者，其上訴期間之計算
係以檢察官收受判決正本之日期為準」
右正本證明與原本無異。
                                  書記官  許  博  為
中      華      民      國      九十二      年    六    月  三    日
附錄本案論罪科刑法條全文：
刑法第二百七十七條第一項
傷害人之身體或健康者，處三年以下有期徒刑，拘役或一千元以下罰金。


司法院資訊處製作；財團法人民間司法改革基金會備份。
